臺灣臺北地方法院民事判決　　　　　　　　　　　九十二年度重訴字第一八九五號
　　原　　　告　 林坤峰
　　訴訟代理人　 陳繼民律師
　　被　　　告　 丙○○
　　　　　　　　 台北市政府交通局
　　法定代理人　 甲○○
　　訴訟代理人　 乙○○
當事人間因原告提起刑事附帶民事訴訟，請求侵權行為損害賠償事件，經本院交通法
庭裁定移送而來，本院於中華民國九十三年六月二十四日言詞辯論終結，判決如下：
    主    文
被告應連帶給付原告新台幣玖佰捌拾壹萬仟貳佰陸拾肆元及自民國九十二年六月二
十八日起至清償日止按年息百分之五計算之利息。
原告其餘之訴駁回。
訴訟費用由被告連帶負擔百分之八十一；餘由原告負擔。
本判決第一項於原告以新台幣佰貳拾柒萬壹仟零捌拾捌元供擔保後，得假執行。但
被告以新台幣玖佰捌拾壹萬仟貳佰陸拾肆元為原告預供擔保後，得免為假執行。
原告其餘假執行之聲請駁回。
    事    實
甲、原告方面：
一、聲明：
（一）被告應給付原告新台幣（下同）一千二百零八萬零二十元，及自起訴狀送達之
      翌日起至清償日止，按年息百分之五計算之利息。
（二）願供擔保請准為假執行之宣告。
二、陳述：
（一）被告丙○○係受雇於被告台北市政府交通局（下稱台北市交通局，承受前台北
      市政府公共汽車管理處之業務）之大客車司機，民國九十一年八月五日晚上十
      一時四十分許於駕駛車號ＡＢ－４１９號營業大客車沿台北市○○○路欲左轉
      至和平東路時，轉彎車本應讓直行車先行，且應至交叉路口中心處左轉，並遵
      守交通號誌之指示行車，竟疏於前開注意義務致撞擊自對向騎乘ＢＥＫ－７５
      ７號機車之原告，因而使原告受有大腿骨折、顱內出血、硬腦膜下出血及迴腸
      潰瘍出血等嚴重之傷害，雖經送國立台灣大學醫學院附設醫院（以下稱臺大醫
      院）醫治，然原告因腦室腹腔引流手術致思考能力及情緒管理受損並引發癲癇
      及引流管感染之危險，且左腿骨折亦迄未癒合。
（二）因被告係受雇於公共汽車管理處之大客車司機，於執行職務時過失致原告受有
      前開之傷害，爰依民法第一八八條之規定，請求公共汽車管理處負連帶清償之
      責。
（三）原告因本件車禍受傷，受有如下之損失，其金額之計算如下：
　　１‧醫療費用：
      (1)醫藥費：自原告受傷後，至提出附帶民事訴訟狀止，共支出醫療費用八萬二
        千九百四十九元；於九十二年六月二十六日迄同年十二月三十日止，因住院
        增加醫療費用十萬一千九百五十四元；又於九十三年二月五日迄同年三月九
        日、九十三年四月十九日至同年五月二十日再次住院，增加醫藥費支出三萬
        零四百五十元。以上醫藥費共計二十一萬五千三百五十三元。
　　　(2)整形費用：原告頭部受創接受開顱減壓手術，因頭皮收縮變小致額部凹陷，
　　　　有施以整形手術之必要，乃依臺大醫院鑑定結果預為請求整形費用四十萬元
　　　　。
　　２‧增加生活費用：
  　　(1)看護費：原告因傷住院治療共四百零四天（出院當日不計入，台大醫院部
    　　分：九十一年八月六日至九十二年三月一日、九十二年六月二十六日至同年
    　　七月四日、九十二年七月八日至同年八月九日、九十二年九月二十八日至同
    　　年十二月三十日；行政院衛生署苗栗醫院（下稱苗栗醫院）：九十二年二
    　　月五日至同年三月九日、九十三年四月十九日至同年五月二十日），以單日
    　　看護費二千元計算，原告所得請求之看護費共用為八十萬八千元（計算方式
　　    ：４０４ｘ２, ０００＝８０８, ０００）。
　　　(2)醫療用品之支出：原告住院期間購買醫療營養用品共支出三萬六千四百八十
　　　　二元，於苗栗醫院住院期間購買醫療用品一千七百零二元。以上合計為三萬
　　　  八千一百八十四元。
      (3)交通費用：自九十二年三月迄今搭乘計程車往返至下列醫院就醫，支出計程
　　　　車費如下：(1)至臺大醫院回診三次，共支出一千二百六十元（單程２１０元
　　　　Ｘ來回２程Ｘ３次＝１２６０元）、(2)至行政院衛生署台北醫院城區分院診
　　　　療五次，共支出二千五百元（單程２５０元Ｘ來回２程Ｘ５次＝２５００元
　　　　）、(3)每週六日至台北縣新店市耕薪醫院進行復健四十八次，共支出七千二
　　　　百元（單程７５元Ｘ來回２趟Ｘ４８次＝７２００元）。(4)至行政院衛生署
　　　　苗栗醫院就診二次，共支出一萬零六百元。以上交通費用共計二萬一千五百
　　　　六十元。
　　　(4)學雜費之支出：原告於本件車禍治療後，原預計健康情況好轉而計劃返校就
        讀並已繳交註冊費用，詎又於九十二年九月二十八日住院治療，致原告復辦
        理休學而受有註冊費五萬零九百七十四元之損失。
  　３‧喪失勞動力之損失：原告因本件車禍而受有殘廢等級為七級之傷害。復依勞
        工保險條例第五十五條第一項第四款之規定，原告殘障等級應按最高殘障等
        級再升三級計算，是依殘廢等級第四級計算，被告喪失勞動能力之程度為百
        分之九十二點二八。因原告事發時為文化大學大眾印刷傳播系三年級學生，
        茲依九十一年五月製造業每人平均薪資三萬五千五百五十七元為原告就業後
        之每月薪資，計算自九十三年六月畢業後之二十二歲至勞動基準法規定之法
        定退休年齡之六十歲，共喪失三十七點五年之勞動力，以霍夫曼計算法扣除
        年息百分之五之中間利息後，一次請求勞動力損失共八百三十萬六千四百三
        十一元（四捨五入，計算方式為：３５, ５５７Ｘ１２Ｘ２１. 00000
        00Ｘ９２. ２８%＝８, ３０６, ４３１）。
    ４‧精神慰撫金：原告於本件車禍後之期間歷經多次手術，身體狀況苦不堪言，
　　　　且顏面創傷甚重，入出均需佩帶帽子加以遮掩，以原告正屬青春年華，鎮日
　　　　需承受他人異樣眼光，心理實難平衡，精神上所受損害實為嚴重，故請求三
　　　　百萬元之精神慰撫金。
    ５‧因原告前已受領強制汽車責任險之保險金五十三萬元，由上開損害賠償額扣
　　　　除後，爰請求被告應連帶賠償如聲明所示之金額。
四、證據：提出台北市車輛行車事故鑑定委員會鑑定意見書、台大醫院診字第九二○
    一六五○五號診斷證明書、第00000000號診斷證明書、第000000
    00號診斷證明書、醫療費用單據、看護費用單據、增加生活支出單據、購買醫
    療用品單據、交通費用收據影本原告學生證、私立文化大學九十二年學年度第一
    學期繳費通知單影本、休學證明書、行政院主計處台灣地區非農業受雇員工每人
    每月平均薪資表（以上均影本）及原告現狀照片四禎為證，並向本院聲請就原告
    受傷情形施予鑑定。
乙、被告台北市交通局方面：
一、聲明：
（一）原告之訴駁回。
（二）請准供擔保免予假執行
二、陳述：
（一）依台北市行車事故鑑定委員會鑑定意見書分析研判欄二記載「Ａ車（指大客車
      ）肇事後停止位置約在路口中心偏東北側‧‧‧」而肇事地點羅斯福路南向北
      車道有四線快車道寬十三公尺，肇事後大客車左前車頭距離人行道邊緣延長線
      為七點四公尺，由此可知原告未達停止線即未進入交岔入口時，大客車即已達
      路口中心處，且已左轉五點六公尺，是原告本應依道路交通安全規則第一百零
      二條第一項第六款規定，轉彎車應讓直行車先行，但直行車尚未進入交岔入口
      ，而轉彎車已達中心處開始轉彎，直行車應讓轉彎車先行，未卻未遵守前開規
      定搶先通過致生事故，亦為與有過失。又依事故現場圖所示，本件車禍事故地
      點之羅斯福路向北車道為四線車道，原告本應依道路交通安全規則第九十九條
      第一項第二款規定，於未劃分快慢車道之道路，得在最外側二車道之三、四行
      駛，惟原告之機車倒地處距離羅斯福路人行道邊緣延長線距離為七點四公尺，
      大於第三及第四車道寬長之七點二公尺，可知原告未依前開規定行駛於第三、
      四車道，是就此部分亦屬與有過失。是就原告之前開過失，主張過失相抵之適
      用。
（二）對於原告請求醫療費用八萬二千九百四十九元、看護費用八十萬八千元及醫療
      用品營養品三萬六千四百八十二元及一千七百零二元、頭部整形費用四十萬元
      、交通費用一萬零六百元之部分並不爭執。此外，被告已支付醫療費用二十五
      萬元予被告，應予扣除之。
（三）原告雖就其勞動力損失之部分，主張其左下肢總關節功能約損失百分之四十，
      屬殘障等級第八級，依勞工保險條例第五十五條第一項第四款規定，應按最高
      殘障等級（臺大醫院鑑定為第七級）再升三級，即第四級計算云云，惟原告既
      未實際就業，是否適用勞工保險條例應有疑義，且臺大醫院鑑定意見僅認原告
      左下肢功能約損失百分之四十，殘障等級屬於輕度肢體障礙，並未認其殘障等
      級屬於第八級，更未稱原告左膝及足踝顯著運動傷害，是原告此部份之主張，
      尚非可採。
四、證據：提出原告出具收據、台北市車輛行車事故鑑定委員會鑑定意見書、道路交
    通事故調查報告表（以上均影本）為證。
乙、被告丙○○方面：
    均援用被告台北市交通局之聲明與陳述。
    理　　由
壹、程序事項：
一、查被告台北市公共汽車管理處已於九十三年一月一日組織裁撤，其原有業務由台
    北市交通局承受，是台北市交通局依民事訴訟法第有法第一百六十九條及第一百
    七十五條之規定，向本院聲明承受訴訟，自應准許，合先敘明。
二、按訴狀送達後，原告不得將原訴變更或追加他訴。但有下列各款情形之一者，不
    在此限：三、擴張或減縮應受判決事項之聲明者。民事訴訟法第二百五十五條第
    一項第三款定有明文。查原告起訴聲明為：「被告應給付原告新台幣九百六十九
    萬七千七百三十三元，及自起訴狀送達之翌日起至清償日止，按年息百分之五計
    算之利息。」，嗣於起訴狀繕本送達被告後，先提出擴張訴之聲明（一）為：「
    被告應給付原告新台幣九百七十三萬四千六百六十一元，及自起訴狀繕本送達被
    告翌日起至清償日止，按年息百分之五計算之利息。」，嗣提出擴張訴之聲明（
    二）為：「被告應給付原告新台幣一千二百零八萬零二十元，及自起訴狀繕本送
    達被告翌日起至清償日止，按年息百分之五計算之利息。」揆諸首開規定第三款
    ，應予准許，先予敘明。
貳、實體事項：
一、本件原告起訴主張：被告丙○○係受雇於被告台北市交通局之大客車司機，於九
    十一年八月五日晚上十一時四十分許於駕駛車號ＡＢ－４１９號營業大客車沿台
    北市○○○路欲左轉至和平東路時，轉彎車本應讓直行車先行，且應至交叉路口
    中心處左轉，並遵守交通號誌之指示行車，竟疏於前開注意義務致撞擊自對向騎
    乘ＢＥＫ－７５７號機車之原告，因而使原告受有大腿骨折、顱內出血、硬腦膜
    下出血及迴腸潰瘍出血等嚴重之傷害，因而支出（１）醫療費用：包括醫藥費
    二十一萬五千三百五十三元。整形費用：原告頭部受創接受開顱減壓手術，因
    頭皮收縮變小致額部凹陷，有施以整形手術之必要，將支出整形費用四十萬元。
    （２）增加生活費用：包括看護費用：共八十萬八千元；醫療及營養用品：
    共支出三萬八千一百八十四元；交通費用：二萬一千五百六十元學雜費之支
    出：原告於本件車禍治療後，原計劃返校就讀並已繳交註冊費用，然復因於九十
    二年九月二十八日住院治療，致原告辦理休學而受有註冊費五萬零九百七十四元
    之損失。（３）喪失勞動力之損失：原告因本件車禍而受有殘廢等級為七級之傷
    害，復依勞工保險條例第五十五條第一項第四款之規定，原告殘障等級應按最高
    殘障等級再升三級，即第四級計算，故被告喪失勞動能力之程度為百分之九十二
    點二八。又依原告所就讀科系印刷傳播系所屬產業之製造業於九十一年五月之每
    人平均薪資三萬五千五百五十七元為原告就業後之每月薪資，計算自九十三年六
    月畢業後之二十二歲至勞動基準法規定之法定退休年齡之六十歲，共喪失三十七
    點五年之勞動力，以霍夫曼計算法扣除年息百分之五之中間利息後，一次請求勞
    動力損失共八百三十萬六千四百三十一元。（４）精神慰撫金：原告於本件車禍
    後之期間歷經多次手術，身體狀況苦不堪言，且顏面創傷甚重，入出均需佩帶帽
    子加以遮掩，以原告正屬青春年華，鎮日需承受他人異樣眼光，心理實難平衡，
    精神上所受損害實為嚴重，故請求三百萬元之精神慰撫金。又，因原告前已受領
    強制汽車責任險之保險金五十三萬元，自應由上開損害賠償額扣除之。綜上，爰
    請求被告應連帶賠償如聲明所示之金額。
二、被告台北市交通局則以：依台北市行車事故鑑定委員會鑑定意見書指出被告之大
    客車肇事後停止位置約在路口中心偏東北側，再參以肇事地點羅斯福路南向北車
    道有四線快車道寬十三公尺，肇事後大客車左前車頭距離人行道邊緣延長線為七
    點四公尺，可知原告未達停止線即未進入交岔入口時，大客車即已達路口中心處
    ，且已左轉五點六公尺，是原告本應依道路交通安全規則第一百零二條第一項第
    六款規定，於直行車尚未進入交岔入口，而轉彎車已達中心處開始轉彎時，直行
    車應讓轉彎車先行，未卻未遵守前開規定搶先通過致生事故，屬與有過失。又依
    事故現場圖所示，本件車禍事故地點之羅斯福路向北車道為四線車道，原告本應
    依道路交通安全規則第九十九條第一項第二款規定，於未劃分快慢車道之道路，
    得在最外側二車道之三、四行駛，惟由原告之機車倒地處距離羅斯福路人行道邊
    緣延長線距離為七點四公尺，大於第三及第四車道寬長之七點二公尺觀之，原告
    並未依前開規定行駛於第三、四車道，是就此部分亦屬與有過失。因而就原告之
    過失部分，主張過失相抵之適用。此外，對於原告請求醫療費用之八萬二千九百
    四十九元、看護費用八十萬八千元及醫療用品營養品三萬八千一百八十四元、頭
    部整形費用四十萬元、交通費用一萬零六百元之部分並不爭執。而被告已預付醫
    療費用二十五萬元予被告，應扣除之。次者，原告雖就其勞動力損失之部分，主
    張其左下肢總關節功能約損失百分之四十，屬殘障等級第八級，依勞工保險條例
    第五十五條第一項第四款規定，應按最高殘障等級（臺大醫院鑑定為第七級）再
    升三級，即第四級計算云云，惟原告既未實際就業，是否適用勞工保險條例應有
    疑義，且臺大醫院鑑定意見僅認原告左處下肢功能約損失百分之四十，殘障等級
    屬於輕度肢體障礙，並未認其殘障等級屬於第八級，更未稱原告左膝及足踝顯著
    運動傷害，是原告此部份之主張，尚非可採云云。被告丙○○則援用被告台北市
    交通局之聲明與陳述資為抗辯。
三、查被告丙○○於九十一年八月五日晚上十一時四十分許駕駛被告台北市交通局之
    車號ＡＢ－４１９號營業大客車沿台北市○○○路欲左轉至和平東路時，轉彎車
    本應讓直行車先行，且應至交叉路口中心處左轉，並遵守交通號誌之指示行車，
    竟疏於前開注意義務致撞擊自對向騎乘ＢＥＫ－７５７號機車之原告，因而使原
    告受有大腿骨折、顱內出血、硬腦膜下出血及迴腸潰瘍出血等嚴重等傷害之事實
    ，業據原告提出與其所述相符之台北市車輛行車事故鑑定委員會鑑定意見書、診
    斷證明書等影本及照片四禎為證，而被告丙○○前開行為，業經本院以九十二年
    度交易字第一四四號刑事判決有罪確定，有前開刑事判決書在卷足憑。且按車輛
    行駛時，駕駛人應注意車前狀況，隨時採取必要之安全措施及汽車行駛至交岔路
    口，轉彎車應讓直行車先行，道路交通安全規則第九十四條第三項、第一百零二
    條第一項第六款各定有明文，查本件車禍肇事當日天候晴、夜間有照明、視距良
    好，路況係乾燥、無缺陷、無障礙之柏油路面，並無使其不能注意之情事，詎被
    告丙○○竟疏未注意對向直行而來之原告來車即逕行左轉而肇事，是被告丙○○
    對本件車禍之發生為有過失甚明，被告之過失駕駛行為，核與原告所受前揭傷害
    間，具有相當因果關係，至屬明確。被告雖以前詞認原告未進入交岔路口時，被
    告之大客車已先到達交岔路口之中心處，是原告之直行車應讓被告之轉彎車先行
    。原告之機車倒地處距離羅斯福路人行道邊緣延長線距離為七點四公尺，大於第
    三、四車道之七點二公尺，可知原告未依規定行駛於第三、四車道云云置辯。惟
    就被告之行為是否有應注意、能注意而不注意之過失，應以被告行為時，即肇事
    時，為審查之時點。查被告之大客車雖於肇事後停止位置約在路口中心偏東北側
    ，惟參酌道路交通事故調查表之圖示，被告之大客車之停止位置右側分別留有二
    點七公尺、一點七公尺之煞車痕，而於左側分別留有三公尺、三點三公尺之煞車
    痕，由此可推知被告之大客車肇事時之位置，於扣除煞車痕所示之距離後，應尚
    未到達交岔路口之中心線甚明。是被告前開所辯，洵屬無據，應不足採信。
四、次按受雇人因執行職務，不法侵害他人之權利者。由僱用人與行為人連帶負損害
    賠償責任。但選任受雇人及監督其職務之執行，以盡相當之注意或縱加以相當之
    注意而仍不免發生損害者，僱用人不負賠償責任，民法第一百八十八條第一項定
    有明文。查被告丙○○於案發當天駕駛被告台北市交通局所有之車號ＡＢ－４１
    ９號營業大客車時，與原告發生本件交通事故，依前揭條文之規定，被告自應就
    被告丙○○執行職務時所為損害原告權利之行為，與被告丙○○負連帶損害賠償
    責任。
五、按不法侵害他人之身體或健康者，對於被害人因此喪失或減少勞動能力，或增加
　　生活上需要時，應負損害賠償責任；不法侵害他人之身體、健康者，被害人雖非
    財產上之損害，亦得請求賠償相當之金額，民法第一百八十四條第一項前段、第
    一百九十三條第一項、第一百九十五條第一項前段分別定有明文。茲就原告各項
    請求有無理由分別審究如左：
（一）醫療費用：
　　１‧醫藥費：原告主張因本件車禍而支出醫療費共二十一萬五千三百五十三元等
　　　　情，業據其提出臺大醫院、行政院衛生署台北醫院城區分院，財團法人耕薪
　　　　醫院、行政院衛生署苗栗醫院之醫療費用收據影本為證，並為被告所不爭執
　　　　，核屬醫療上之必要費用，應予准許。
　　２‧整形費用：原告主張其頭部受創接受開顱減壓手術，因頭皮收縮變小致額部
　　　　凹陷，有施以整形手術之必要，將支出整形費用四十萬元，業據本院依原告
　　　　聲請委由臺大醫院就原告頭部創傷所需費用施以鑑定，鑑定報告記載有關原
　　　　告之頭部手術費用若手術順利，含麻醉費用、抗生素、材料費、住院費等，
　　　　大約需三十萬元，若不能一次完成，可能增至四十萬元等語，有臺大醫院（
　　　　九三）校附醫秘字第九三○○○○三七三二號函附卷可證，而被告亦就原告
　　　　之請求不爭執，是原告本項之請求核屬正當，應予准許。
（二） 增加生活費用：
　　１‧看護費用：原告主張其因傷住院治療期間（出院當日不算入）共四百零四天
　　　　，以單日看護費二千元計算，原告所得請求之看護費共用為八十萬八千元（
        計算方式：４０４ｘ２, ０００＝８０８, ０００）等情，業據其提出看護
        費用之收據影本附卷可參，亦為被告所不爭執，核屬正當，應予准許。
    ２‧醫療及營養用品：原告主張分別支出醫療及營養用品三萬六千四百八十二元
　　    及一千七百零二元，共三萬八千一百八十四元等情，業據其提出發票影本為
　　    證，復為被告所不爭執，核屬正當，應予准許。
　　３‧交通費用：原告主張共支出交通費用二萬一千五百六十元等情，就其中之一
　　　　萬零六百元已提出計車費單據影本附卷可證，並為被告所不爭執，核屬正當
　　　　，應予准許。然就逾前開部分之請求，原告並未提出其他證據以佐其說，應
　　　　予駁回。
　　４‧學雜費之支出：原告主張於本件車禍治療後，原預計健康情況好轉而計劃返
　　　　校就讀並已繳交註冊費用，詎又於九十二年九月二十八日住院治療，致原告
　　　　復辦理休學而受有註冊費五萬零九百七十四元之損失云云，惟按損害賠償之
　　　　債，以有損害之發生及有責任原因之事實，並二者之間，有相當因果關係為
　　　　成立要件。故原告所主張損害賠償之債，如不合於此項成立要件者，即難謂
　　　　有損害賠償請求權存在（四十八年台上字第四八一號參照）。是原告所主張
　　　　之前開事實縱然屬實，惟其既然所受傷勢嚴重，亦非於開學之前，未能就其
　　　　身體復原情形予以審慎評估，再參以原告繳交註冊費之事實，乃係於本件事
　　　　故之後所獨立發生之另一新事實，自難認與本件侵權行為有何因果關係。揆
　　　　諸前揭說明，原告此項損害賠償之主張，要無足取，應予駁回。
 （三） 喪失勞動力之損失：按被保險人身體遺存障害，同時適合殘廢給付標準表第
        八級至第一等級間任何兩項目以上時，按其最高殘廢等級再升三等級給與之
        。但最高等級為第二等級以上時，按第一等級給與之，勞工保險條例第五十
        五條第一項第四款定有明文。查原告因本件車禍而受有之傷害情形，經本院
        依原告聲請委由臺大醫院施以鑑定，而據所覆鑑定報告認原告之頭部創傷所
        致精神障礙及神經障礙均屬於強制險勞保殘障給付標準表中殘廢等級為第七
        等，茲有經臺大醫院（九十三）校附醫秘字第九三○○二○四五六八號函附
        卷可證，堪以認定。又原告雖現為文化大學印刷傳播系之學生，然茍其於大
        學畢業後投入就業市場，亦將具有勞工身分，是計算本件原告喪失勞動力之
        基準，亦應與具有勞工身分者為相同之認定，而應按前開規定將原告殘障等
        級再升三級，即第四級，喪失勞動能力程度百分之九十二點二八，為原告喪
        失勞動力之程度堪以認定，故被告以原告為學生而無前開規定之適用云云置
        辯，洵屬無據。又原告主張依其所就讀科系印刷傳播系所屬產業之製造業於
        九十一年五月之每人平均薪資三萬五千五百五十七元為原告就業後之每月薪
        資，亦屬有據而堪以採信。復查原告係於七十年十二月十日出生，本預計自
        九十三年六月畢業，惟原告既提出休學證明書影本證明其自九十二年九月起
        至九十三年七月止休學一學年，則計算原告畢業之時間自應順延一年至九十
        四年六月。則以原告畢業後之二十三歲計算至勞動基準法規定之法定退休年
        齡之六十歲，原告尚可工作之年資為三十七年，以霍夫曼計算法扣除年息百
        分之五之中間利息後，原告就此部分得一次請求被告賠償八百十二萬一千一
        百二十七元（四捨五入，計算方式為：３５, ５５７Ｘ１２Ｘ２０. ６２５
        ４Ｘ９２. ２８%＝８, １２１, １２７）。而原告逾此範圍之請求，應予
        駁回。
（四） 精神慰撫金：原告於本件車禍後之期間歷經多次手術，於治療期間尚須承受疼
       痛及身體上之不便，且其頭部創傷對其思考、記憶、行為能力所造成之永久性
       傷害，復原有限，對原告之日常生活及前途發展影響甚鉅，其精神上自受有相
       當之痛苦，依前揭規定，原告自得請求被告賠償其慰撫金。本院爰審酌兩造之
       身分、地位、經濟能力及原告所受之傷害程度等一切情狀，認原告請求被告賠
       償其精神慰撫金三百萬元，尚屬過高，應核減為一百萬元，方屬公允，則原告
       逾此數額之請求，尚非有據，應予駁回。
（五）此外，原告已受領強制汽車責任險之保險金五十三萬元等情，已為原告所自承
      ，自應由上開損害賠償額扣除之。而被告主張已支付予原告醫療費用二十五萬
      元等情，業據其提出原告不爭執真正之收據影本為證，堪認屬實，是此部份之
      金額亦應由應由上開損害賠償額中扣除之。
六、綜上所述，原告依侵權行為法律關係，請求被告賠償九百八十一萬三千二百六十
    四元，及自起訴狀繕本送達翌日起之九十二年六月二十八日起至清償日止，按年
    息百分之五計算之利息之範圍內，洵屬有據，應予准許，逾此部分之請求，為無
    理由，應予駁回。
七、兩造陳明願供擔保，聲請宣告假執行或免為假執行，經核原告勝訴部分，合於法
    律規定，爰分別酌定相當之擔保金額宣告之；原告其餘假執行之聲請，因訴之駁
    回而失所依據，不予准許。
八、結論：本件原告之訴，為一部有理由，一部無理由，並依民事訴訟法第七十九條
    、第八十五條第二項、第三百九十條第二項、第三百九十二條第二項，判決如主
    文。
中　　　華　　　民　　　國　　九十三　　年　　　七　　　月　　 十六　　 日
                            民事第二庭  法  官    黃雯惠
右為正本係照原本作成。
如對本判決上訴，須於判決送達後二十日之不變期間內，向本院提出上訴狀。
中　　　華　　　民　　　國　　九十三　　年　　　七　　　月　　 十六　　 日
                                        書記官    林玗倩
